Inventaris van het archief van Th.Th.H. Jorissen [levensjaren 1833-1889]
Nationaal Archief, Den Haag
- Papieren van J. Lublink den jonge., F.
  Joannes Lublink de jonge, geboren te Amsterdam 9 Februari 1736, overleden te Utrecht 24 November 1816, wijdde zich aan de fraaie letteren, schreef in vele tijdschriften met zijne vrienden den bekenden boekverkooper Pieter Meijer, N. S. Van Winter en diens tweede vrouw de dichteres Lucretia Wilhelmina van Merken. Bij de omwenteling deed hij mede aan de politiek en bracht o.a. als voorzitter der Commissie tot overweging van scheiding van kerk en staat over die kwestie rapport uit. Hij was gehuwd met Cornelia Rydenius.
  - Stukken betreffende de politieke loopbaan van J. Lublink den jonge, Origineelen, copieën en gedrukt stukken., 1796-1802; 62; 1 omslag
    De stukken zijn meest kennisgevingen van benoemingen in verschillende staatscolleges en commissiën.
  - "Advies in de Commissie op den eersten secreeten voordracht van het klokkenluiden", uitgebracht en geschreven door J. Lublink den jonge., Z.d; 63; 1 stuk in een omslag
  - Brieven aan J. Lublink den jonge van verschillende personen, benevens eenige minuten van brieven van Lublink. Alphabetisch gerangschikt, 1772-1805; 64; 1 omslag
    In den omslag bevindt zich eene lijst der schrijvers of geadresseerden.
  - Stukken betreffende de benoeming van mr. Rutger Jan Schimmelpenninck tot Raadpensionaris. Afschriften, 1805; 65; 1 omslag
    Op een der stukken staat: Genomen uit de papieren van Lublink den jonge. Op een ander: Aan den Heere van Haeften in Londen, welk stuk gedeeltelijk gedrukt is in: Gedenkstukken (R.G.P.), deel IV, no. 602, blz. 594.
- Papieren van mr. W. F. baron Röell., G.
  Willem Frederik baron Röell werd in 1767 te Amsterdam geboren, alwaar hij in 1836 overleed. Op jeugdigen leeftijd werd hij pensionaris van Amsterdam. Hij was ambteloos van 1795 tot 1802. Toen werd hij lid van Gedeputeerde Staten van Holland, secretaris dier Staten, totdat hij onder Koning Lodewijk Napoleon benoemd werd tot secretaris van Staat, Minister van Buitenlandsche Zaken. Onder Koning Willem I werd hij lid van de Commissie tot het ontwerpen eener Staatsregeling voor het herstelde Nederland, Minister van Binnenlandsche Zaken, Minister van Staat, Voorzitter der 2e Kamer en president van de Commissie tot herziening der verordeningen op het onderwijs.
  - Gedenkschriften., a.
    - Gedenkschriften van W. F. Baron Röell, benevens de aanteekeningen bij de samenstelling daarvan gebruikt. Ongedateerd., 66; 1 portefeuille
      Hierbij een oude lijst van die aanteekeningen. De aanteekeningen liggen geheel in de oude volgorde.
      Het handschrift loopt over de gebeurtenissen bij de omwenteling van 1813 en over het belangrijkste van de beraadslagingen van de Commissie tot de samenstelling van eene Grondwet in 1814. Bij sommige nummers desbetreffende brieven van J. G. Verstolk van Soelen, mr. J. D. Meyer, mr. C. F. Van Maanen, mr. A. W. N. Van Tets van Goudriaan en J. W. Janssens.
  - Papieren verzameld en aanteekeningen gemaakt door mr. W. F. baron Röell, 1793-1833., b.
    - Brieven uit eene correspondentie van generaal Dumouriez, Auckland, Engelsch gezant in Holland, en de De Maulde. Afschriften., 1793 Januari 23-Februari 13; 67; 1 omslag
      De afschriften zijn gemaakt door Roëll.
    - Stukken van twee processen voor de Amsterdamsche schepenbank, 1793; 68; 1 omslag
      W. F. Röell is een van de schepenen. Twee van de stukken zijn door hem geschreven.
      a. Poincten van beschuldiging en eisch en conclusie van mr. D. W. Elias, hoofdofficier van Amsterdam tegen Wilhelm van Hayn, betreffende den doodslag in duel door dezen begaan, 793. Copieën. 2 stuks.
      b. Advies in zake de capitale eisch van mr. D. W. Elias tegen Johan Hendrik Scheffer, betreffende de moorden door dezen begaan, 1794. Copie? 1 stuk.
    - Verklaring van de Gedeputeerden der stad Amsterdam, betreffende de wenschelijkheid van eene uitdrukkelijke verklaring van neutraliteit bij de tijdelijke vermeerdering van troepen, 1793; 69; 1 omslag
      Volgens eigenhandige aanteekeningen hierop van W. F. Röell, geïnsereerd in de Resolutiën van Holland.
      Gedrukt bij Jorissen: De overgave van Amsterdam in Januari 1795. Bijlage I, blz. 734.
    - Verslag van mr. Hendrik Fagel van eene conferentie op het Huis ten Bosch tusschen den Prins van Oranje, lord St. Helens, Engelsch gezant, den raadpensionaris en den griffier op 12 September 1794. Afschrift., 70; 1 stuk
    - Relaas van Röell betreffende de beraadslagingen der Burgemeesters in November 1794 over het doen van een bezending naar den Prins om inlichtingen over den toestand en de in verband daarmee gemaakte plannen. Ongedateerd., 71; 1 stuk
      Röell was toen pensionaris van Amsterdam. Hierbij een copie van Jorissen.
    - Papieren betrekkelijk het gedrag der in 1794 afgezette Regenten, ter gelegenheid der aanzoeken aan hen gedaan, om na de aanneming der Staatsregeling van 1802 aan het bestuur van 's lands zaken wederom deel te nemen, verzameld door Röell., 72; 1 omslag
      Hierbij brieven van G. K. van Hogendorp en J. E. Huydecoper van Maarsseveen aan Röell. Verder zijn het grootendeels afschriften.
    - Memorie van Röell over het weder aanstellen van in 1796 in Amsterdam buiten dienst gestelde predikanten en de wijze, hoe daartoe middelen te vinden, Minuut., 1803; 73; 1 stuk
    - Advies van Röell over het rapport van commissarissen tot de domeinen inzake eene schadeloosstelling aan crediteuren der Hervormde kerken, Minuut., 1803; 74; 1 stuk
    - Gedachten van Röell over het besluit van het Staatsbewind van 16 Juni 1803 no. 28 en de concept instructie voor de daarin vermelde controle. Ongedateerd. Minuut., 75; 1 stuk
    - Brief aan M. van der Goes, secretaris van Staat voor de Buitenlandsche Zaken van R. J. Schimmelpenninck, gezant van de Bataafsche republiek te Parijs, met den raad om aan Bonaparte, 1en consul, opheffing van betaling te vragen van de verplichtingen bij verdrag door de Bataafsche Republiek op zich genomen, benevens zijn project daartoe, Afschriften., 1804; 76; 1 omslag
      De brief is afkomstig van Roëll. Gedeeltelijk gedrukt in Colenbrander Gedenkstukken, deel IV, blz. 486, no. 491.
    - Algemeene trekken voor de inrichting der Departmentale besturen, ontworpen door Röell, Minuut., 1805; 77; 1 stuk
    - Stukken betreffende de regeering van koning Lodewijk Napoleon afkomstig van W. F. Röell., 78; 1 omslag
      In den omslag ligt eene lijst van stukken, 78a-h.
    - Brief vermoedelijk aan Röell van J. C. van der Hoop, betreffende het niet aannemen van de benoeming om de belangen van Amsterdam bij den Koning waar te nemen., (c. 1806 Juli 15); 79; 1 stuk
    - Rapport van Röell aan koning Lodewijk Napoleon betreffende Maatregelen tot verbetering van den toestand van de financiën, Afschrift., 1808; 80; 1 stuk
      De copie is vermoedelijk door Jorissen geschreven.
    - Staat van de principale ontvangst in het Departement Holland en een staat van de volkstelling in Amsterdam, Afschrift., 1812; 81; 1 omslag
      Deze papieren zijn gevonden bij de papieren Röell en daarom daarbij gelaten.
    - Brieven en kennisgevingen aan Roëll, 1813; 82; 6 stuks
      van: a. Commissarissen-Generaal voor het departement van de Zuiderzee, J. M. Kemper en C. A. Fannius Scholten, 1813 November 29, December 1. 3 stuks.
      b. H. Van Stralen, benevens het copie-antwoord van Röell aan Van Stralen, 1813 November 29, December 1. 3 stuks.
    - Aanteekeningen van Röell over eenige prerogatieven aan den Souvereinen Vorst toegekend bij het ontwerp en uitgebreid bij de Grondwet van 1814. Ongedateerd. Minuut., 83; 1 stuk
      De aanteekening is onvolledig.
    - Brief van Röell aan den Koning over het niet aannemen van zijn benoeming tot minister van Financiën en wel tot die van voorzitter van de Commissie tot herzien van verordeningen op het Hooger Onderwijs, benevens het antwoord van den secretaris van Staat J. G. De Mey van Streefkerk, 1818 April 21, 22; 84
      Minuut en origineel in 1 omslag.
      Hierbij ook een brief van Van Tets van Goudriaan aan Röell.
    - Correspondentie tusschen Röell en den secretaris van Staat J. G. de Mey van Streefkerk betreffende de persoonskwestie bij het bestuur van Amsterdam, 1828/29; 85
      Minuten en origineelen in 1 omslag.
    - Stukken betreffende aankoop en overdracht van 138 portefeuilles archiefstukken, afkomstig van W. G. graaf Bentinck van Rhoon, voor het Koninklijk Huisarchief aangekocht bij E. Maaskamp door Röell., 86; 1 omslag
      a. Brieven hierover aan Röell van J. G. de Mey van Streefkerk, Hofman, E. Maaskamp en Groen van Prinsterer. Met minuten van Röell's brieven. Hierbij een authorisatie aan Maaskamp van den Rijksgraaf Bentinck.
      b. Inhoudsopgaven van en uittreksels uit eenige portefeuilles genummerd 8, 12, 14, 32, 33, 61, 63, 64, 66 en 67 betreffende de buitenlandsche betrekkingen der Republiek in de 18e eeuw.
    - Diverse losse aanteekeningen gemaakt door Röell. Ongedateerd., 87; 1 omslag
      Sommige zijn onvolledig. Ze loopen o.a. over Willem V en Van de Spieghel en over de stemming in de Zuidelijke provinciën in 1814 en het teruggeven van onze koloniën door Engeland. De Hollandsche aanteekening is door Jorissen gebruikt voor: De overgave van Amsterdam in 1795, blz. 48, 49.
- Papieren van mr. S. Wiselius., H.
  Mr. Samuel Wiselius werd 4 Februari 1796 te Amsterdam geboren en overleed aldaar 15 Mei 1845. Hij promoveerde te Leiden in de rechten in 1790, werd secretaris en later voorzitter der vergadering der provisioneele representanten. In 1796 werd hij lid van het Comité tot den Oost-Indischen Handel (na 1800 Raad der Aziatische Bezittingen). Van 1813 tot 1840 was hij Hoofddirecteur der Politie te Amsterdam.
  - Brievenboeken van mr. S. Wiselius, loopende het eerste van 1797 tot 1814 en het tweede van 1802 tot 1815. Afschriften., 88; 2 registertjes in een omslag
    In den omslag ligt eene lijst der brieven. De boeken zijn losgeraakt. De volgorde is niet chronologisch.
    Het 2e brievenboek bevat vrijwel dezelfde brieven als het eerste.
  - Ingekomen brief van P.O. van der Chijs, begeleidende een katern 'onuitgegeven herinneringen uit de jaren 1810-1813'., 1862 juli 18; 89; 1 omslag
  - Aantekeningen van S.J. May, houdende memoires over de omwenteling in Amsterdam van november 1813 en zijn optreden als lid van de provisionele regering aldaar., z.j.; 90